Inventaris van het archief van het Ministerie van Landbouw, Nijverheid en Handel: Afdeling Nijverheid, 1906-1922
Nationaal Archief, Den Haag
130 (Onderzoek der zee,) Rijksinstituut (voor Visserijonderzoek) 1912-1920 Ministerie van LNH, afdeling Visserijen 1921-
131 KATOEN 1906 131 Katoen-1905 WHN, afd. H&N 131 Katoen nov. 1906-LNH, afd. H
132 NAAMLOZE VENNOOTSCHAPPEN 1906 A Naamloze vennootschappen-1905 WHN, afd. H&N 132 Naamloze vennootschappen nov. 1906-LNH, afd. H
133 ACCOUNTANTS 1906 133 Accountants-1905 WHN, afd. H&N 133 Wettelijke regeling van het beroep van accountant nov. 1906-LNH, afd. H
134 SCHEEPMETING 1906-1922 134 Scheepsmeting-1905 WHN, afd. H&N 134 Scheepsmeting 1923-W, afd. S
135 DESERTIES 1906-1922 A Scheepvaart, deserties-1905 WHN, afd. H&N
136 BINNENSCHIPPERIJ (/-SCHEEPVAART) 1906-1922 136 Binnenschipperij-1905 WHN, afd. H&N 136 Binnenscheepvaart, algemeen 1923-W, afd. S
136 (Binnen-schipperij,) Schippersbeurzen 1914-1915
136 Ligdagen voor binnenschepen 1914-1915
137 GESTICHTSARBEID 1906-1922 137 Rijksinkoopbureau 1923-W, afd. S
137 Gevangenisarbeid 1906-1907 A Gevangenisarbeid-1905 WHN, afd. H&N
138 ELECTRISCHE GELEIDINGEN TEN DIENSTE VAN DE NIJVERHEID 1906-1912 A Electrische geleidingen ten dienste van de nijverheid-1905
138 Commissie voor de Electrische Geleidingen 1909-1910
139 MIDDENSTAND 1906 A Middenstand-1905 WHN, afd. H&N 139 (Commissie voor de) Middenstand nov. 1906-LNH, afd. H
140 NIJVERHEIDS-STATISTIEK 1906 140 Nijverheids-statistiek na 1906 LNH, afd. H
141 ONDERZOEK VAN KOOPWAREN 1906 141 Onderzoek van handelswaren nov. 1906-LNH, afd. H
141 Rijkslaboratorium voor Physisch Technisch Onderzoek 1906
142-149 DOSSIERS NOOIT IN GEBRUIK GEWEEST
150 RIJNVAART(-ZAKEN) (/schippers, scheepspatenten) 1906-1920
150 Rijnvaart, (jaar)verslag 1911-1922 150 Rijnvaart, verslag 1923-W, afd. S
150 Reglement van Politie voor de Merwede, Noord en Nieuwe Haas (en publicatie verzameling reglementen) 1907
150 Drinkwater op Rijnschepen / Drinkwatervoorziening 1914-1920
150 Rijnvaart, tijdschrift Der Rhein 1921-1922 150 Rijnvaart, tijdschrift Der Rhein / Die freie Donau 1923-W, afd. S
151-154 DOSSIERS NOOIT IN GEBRUIK GEWEEST
155 HANDELSBETREKKINGEN MET ZWEDEN 1906 155 Zweden en Noorwegen nov. 1906-LNH, afd. H
156 HANDELSBETREKKINGEN MET OOSTENRIJK-HONGARIJE 1906 156 Oostenrijk-Hongarije nov. 1906-LNH, afd. H
157 HANDELSBETREKKINGEN MET GRIEKENLAND 1906 157 Griekenland nov. 1906-LNH, afd. H
158 HANDELSBETREKKINGEN MET BULGARIJE 1906 158 Bulgarije nov. 1906-LNH, afd. H
159 HANDELSBETREKKINGEN MET ZWITSERLAND 1906 159 Zwitserland nov. 1906-LNH, afd. H
160-215 DOSSIERS NOOIT IN GEBRUIK GEWEEST
216 STATISTIEK VAN DE SCHEEPVAARTBEWEGING 1910-1921
216 Statistiek van de binnen-scheepvaart 1908
Alfabetisch "(sub)dossier" (= rubrieken)-overzicht
De namen der (sub)dossiers zijn soms lichtelijk gewijzigd of omgezet in verband met een betere alfabetisering. De jaartallen achter de (sub)dossiers zijn de jaartallen waarin een aanduiding daarvoor voor het eerst, resp. voor het laatst in de index aangetroffen is. Er kunnen in die periode jaren zijn, waarin de dossiernaam niet voorkomt. Dit kan zijn omdat er in die jaren geen stukken inzake dat dossier geproduceerd of ontvangen zijn òf omdat stukken onder een ander (vooral sub-) dossier, dan wel zonder vermelding van een (sub)dossier ingeschreven zijn. Er is dus van afgezien de ontbrekende jaren te vermelden, opdat men niet te spoedig denke dat er over die jaren in het archief over de betreffende materie niets te vinden zou zijn. Nader onderzoek via de klapper moet hierover uitsluitsel geven.
Waar een dossier niet de volle looptijd van het archief (t/m 1922) heeft, kan sprake zijn van beëindiging van het dossier door de administratie om administratieve redenen of vanwege beëindiging van de taak al of niet door overdracht van de taak naar een andere instantie. Ook kan een dossier uiteraard vóór 1922 eindigen door de eerder genoemde oorzaken.
A
121/37 Aanmonstering 1921
121 Aan- en afmonstering 1920
121 Aanmonstering v.schepelingen / scheepsvolk 1906-1916
30 Aanvaringen (op zee) 1906-1921
30/31 Aanvaringen, visserslichten 1921
133 Accountants 1906
41 Algemeen seinboek 1906-1922
A Algemene zaken 1906-1922
A Algemene zaken, christelijke feestdagen 1915
A Algemene zaken, Poolcommissie 1909
1 Ansjovis 1914-1920
1 Ansjoviscontrole 1914-1916
71 Arbeiderscontroleurs (mijnwezen) 1916-1918
S(32) Arbitrage in zaken van prijs en buit 1918-1919
21/37 Australische schepenwet 1912
B
A Bescherming van de nationale nijverheid 1906
N Bescherming van de nationale nijverheid 1907
117 Bescherming van onderzeese telegraafkabels 1910-1914
112a Binnenlandse scheepsrampen 1912-1922
136 (Binnenschipperij,) Schippersbeurzen 1914-1915
136 Binnenschipperij(/-scheepvaart) 1906-1922
A Boeken, verslagen, enz. 1906-1922
A Britse parlementsstukken 1906-1922
74 Bruinkolen 1917
74 Bruinkoolconcessies 1912-1918
74 Bruinkoolconcessies, Carisborg 1916-1917
74 Bruinkoolopsporingen en -ontginningen 1919
118 Bulletin International des Douanes 1906
C
S Cascoverzekering 1915
71 Centrale Knappschaftskas 1916
37 Certificaten volgens de Schepenwet 1918
A Christelijke feestdagen 1915
10 College voor de (Zee)visserijen 1906-1920
50 Commissie voor de Handelspolitiek 1906
71 Commissie voor de Arbeidsvoorwaarden 1917-1918
138 Commissie voor de Electrische geleidingen 1909-1910
38 (Commissie voor het) Reddingwezen 1906-1922
74 Concessie-aanvragen (Proefboringen en) 1906-1922
74 Concessie-aanvragen, Carisborg 1906-1907
74 Concessie-aanvragen, Clara 1907
74 Concessie-aanvragen, Maasconcessies 1908
74 Concessie-aanvragen, Mijnveld Staatsraad M. Brouwers 1907
74 (Concessie) Mijnveld Eendracht(,uitbreiding staatsmijnveld) 1911-1919
20 Conferentie te Londen 1913
21/37 Conferentie te Sint Petersburg en te Londen 1914
119 Congo-tractaat 1906
71 Contactcommissie voor het Mijnbedrijf 1919-1920
D
S De Ruyter-medailles 1908
135 Deserties 1906-1922
61 Directeuren van entrepots 1906
75 Domaniale mijn 1906-1922
15 Drankverkoop op zee 1906
150 Drinkwater op Rijnschepen / Drinkwatervoorziening 1914-1920
E
71sa Electriciteitsvoorziening 1921
120 Electrische eenheden 1906-1910
138 Electrische geleidingen (ten behoeve van de nijverheid) 1906-1912
4 Elft 1911-1912
96 Examen voor adjunct-ijker 1908
S Examens vissersvaartuigen 1907
S Examens als machinist-stoker en als machinist op stoomzeevissersvaartuigen 1907
74a Exploratiewet, uitvoering / wijziging van de 1906-1907
F
1 Formulieren [voor de kustvisserij] 1916
G
71sa Gas, levering van 1916
92 Gasmeters/gasmeterijk 1906-1920
137 Gestichtsarbeid 1906-1922
137 Gevangenisarbeid 1906-1907
H
A (Handel) Algemene zaken 1906
55 Handelsbetrekkingen 1906
158 Handelsbetrekkingen met Bulgarije 1906
58 Handelsbetrekkingen met Duitsland e.a. 1906
157 Handelsbetrekkingen met Griekenland 1906
156 Handelsbetrekkingen met Oostenrijk-Hongarije 1906
57 Handelsbetrekkingen met de Verenigde Staten 1906
155 Handelsbetrekkingen met Zweden 1906
159 Handelsbetrekkingen met Zwitserland 1906
44 Haventerrein te Vlissingen 1906-1922
1 Hengelen 1916
91 Herijk 1906-1922
A Herziening ven het zeerecht 1908
S Herziening van het zeerecht 1909-1912
37 Herziening van het zeerecht 1921
I
63 Industrieële eigendom 1906
114 Inlichtingen 1906-1922
60 Invoerrechten (in Duitsland) / scheepvaartrechten in Duitsland 1906
60 Invoerrechten enz., Brits tarief / Engeland 1906
A Invoer op Java etc., staten betreffende 1906
J
A Japanse handelsstatistiek 1906
90 Justeerlonen 1906-1922
K
45 Kamers van Koophandel, instelling 1906
A Kamers van Koophandel, jaarverslagen 1906
48 Kamers van Koophandel, reorganisatie 1906
47 Kamers van Koophandel, uitvoering reglement 1906
131 Katoen 1906
30 Keuring van (sein)lantaarns 1908-1909
10 Keurmeesters (voor vis) 1906
74 Koninklijke Nederlandse Zoutindustrie 1921-1922
19 Korps Geleiders Ontplofbare Stoffen (personeel) 1906-1922
17 Kreeften 1919
39 Kustwacht 1906-1922
L
64 Landverhuizers (-zing) 1906-1922
65 Landverhuizers, subsidies Landverhuizerscommissies 1906-1922
64 Landverhuizers(-zing), (herziening) wetgeving 1909-1920
14 Lettertekens op vissersvaartuigen 1906-1920
136 Ligdagen voor binnenschepen 1914-1915
71 Limburgse kolen, gebruik van 1913-1914
37 Lloyds register 1916
M
1 Maat op bot 1916
S,26 Machinisten-examens 1906-1922
S Machinistenstaking 1916
20 Merchant Shipping Act: verwijzing naar dossier 21 onder Engeland 1907
101 Meteorologisch Instituut (,algemene zaken) 1906-1922
105 Meteorologisch Instituut, electrische tram Utrecht-Zeist 1909
102 Meteorologisch Instituut, financiële zaken 1906-1922
105 Meteorologisch Instituut, gebouwen 1906-1922
109 Meteorologisch Instituut, jaarverslagen 1906-1922
106 Meteorologisch Instituut, materieel 1906-1922
103 Meteorologisch Instituut, organisatie 1906-1912
104 Meteorologisch Instituut, personeel 1906-1922
107 Meteorologisch Instituut, publicaties 1906-1922
108 (Meteorologisch Instituut,) weerberichten 1906-1922
139 Middenstand 1906
S (Militaire) verloven 1916-1919
76 Mijn Carl (Oranje-Nassay II) 1906-1907
85 Mijn Laura - Vereeniging 1906-1922
82 Mijn Neuprick 1915-1916
87 Mijn Willem en Sophia 1906-1922
83 Mijn(en) Oranje - Nassau (I en II) 1906-1922
80 Mijn(veld) Laura - Vereeniging 1906-1922
73 Mijnreglement, kabelonderzoek 1911
74 Mijnveld/concessie Herman 1917-1921
71 Mijnwerkersfonds (Algemeen) 1917-1919
73 Mijnwet, wijziging en uitvoering mijnreglement 1906-1922
71 (Mijnwezen) algemene zaken 1906-1921
71 Mijnwezen, buitenland 1915-1922
71 Mijnwezen, Duitsland 1912
71 Mijnwezen, electrische spoorwegen in Limburg 1911
71 Mijnwezen, Engeland 1912
72 Mijnwezen, Ingenieur der Mijnen 1906
71 (Mijnwezen,) Mijnraad 1913-1922
71 (Mijnwezen) Verslag over 1905 1906
73 Mijnwormziekte (bestrijding van) 1906-1922
N
132 Naamloze vennootschappen 1906
A Naamloze vennootschappen 1917-1919
1 Nestvisserij 1915-1920
A Nijverheid 1906
N (Nijverheid) Algemene zaken 1907-1910
140 Nijverheidsstatistiek 1906
11 Noordzeevisserij, conventie 1918
11 Noordzeevisserij 1906-1920
12 (Noordzeevisserij) Kruistochtrapporten 1906-1920
O
62 Octrooien 1906
130 (Onderzoek der zee,) Rijksinstituut (voor Visserij-onderzoek) 1912-1920
130 Onderzoek der zee 1906-1914
141 Onderzoek van koopwaren 1906
18 Ontplofbare stoffen 1906-1922
O (Ontplofbare stoffen) algemene zaken 1907-1912
A (Ontplofbare stoffen) inzending quitanties wegens geleidekosten 1906-1907
18 Ontplofbare stoffen (toepassing / wijziging) reglement (op het vervoer etc.) 1906-1921
18 (Ontplofbare stoffen) Uitvoering en wijziging der bepalingen 1906
19a Ontplofbare stoffen, vergunning tot vervoer of overlading 1906-1922
18a (Ontplofbare stoffen) Vervoer op de Rijn 1906-1908
S Oorlogszeeongevallenverzekering/ -wet 1915-1919
S Oorlogszeeongevallenwet, wijziging 1918-1919
P
21/S Passagiersschepen, toezicht op 1907
122 Petroleum 1907-1915
A Poolcommissie, Algemene Zaken 1909
A Poolcongres 1908
11 Praairapporten 1907-1908
12 Praairapporten 1907-1908
15 Proviandverkoop op zee 1907-1920
R
73 Raad van Beroep (voor het Mijnwezen) 1906-1922
32 Raad voor de Scheepvaart 1911-1922
33 Raad voor de Scheepvaart (personeel) 1909-1922
32 Raad voor de Scheepvaart, uitspraken 1912-1922
33 Raad van Tucht (voor de Koopvaardij) (/personeel) 1906-1909
32 Raad van Tucht (voor de Koopvaardij) (/zaken) 1906-1909
S (Radiografie,) Seinen aan schepen in zee 1913-1914
S Radio(tele)grafie (op schepen) 1912-1922
71 Recht op de mijnen 1919
60 Rechten op suiker 1906
38 Reddingwezen, congres te Frankfort 1908
150 Reglement van politie voor de Merwede, Noord en Nieuwe Maas (en publicatie verzameling reglementen) 1907
A Revue des Mines 1906
A Rijkslaboratorium voor Physisch Technisch Onderzoek 1906
141 Rijkslaboratorium voor Physisch Technisch Onderzoek 1906
74a Rijksopsporing van Delfstoffen, eindverslag 1918
74a Rijksopsporing van Delfstoffen / exploratie van Nederland 1906-1918
74a (Rijksopsporing van Delfstoffen) / Geologische Dienst 1916-1922
74a (Rijksopsporing van Delfstoffen) Publicatie der "Mededelingen" 1909
150 Rijnvaart, tijdschrift Der Rhein 1921-1922
150 Rijnvaart, (jaar)verslag 1911-1922
150 Rijnvaart(zaken)( / scheepspatenten) 1906-1920
S
29 Sabangcontract, wijziging 1908-
36 Sanitaire maatregelen (op schepen) 1906-1922
S Scheepskeuring 1908
116 Scheepslijsten 1919-1921
134 Scheepsmeting 1906-1922
S Scheepsrampen
A (Scheepvaart) algemene zaken / toezicht vissersvaartuigen 1906
S (Scheepvaart) algemene zaken / Scheepvaart 1907-1922
20 Scheepvaart in Engeland (wetgeving, scheepsmeting) 1908-1922
21 Scheepvaart in het buitenland 1906-1922
21 Scheepvaart in het buitenland: Frankrijk 1912-1913
S Scheepvaartinspectie (/personeel) 1911-1922
S Scheepvaartinspectie, verzoeken om plaatsing 1921
116 (Scheepvaartstatistiek /) Stand van de vloot 1909-1911
17 Schelpdieren 1906-1920
S Schepelingenwet 1912
115 Schepenlijst (/mutataties koopvaardijvloot) 1906-1922
37 (Schepenwet,) classificatiebureaus 1918-1922
37 Schepenwet, dispensaties 1912-1913
37 Schepenwet, geneeskundig onderzoek 1912-1922
37 (Schepenwet,) journalen voor vissersvaartuigen 1912-1913
37 Schepenwet, overtredingen 1920-1922
37 (Schepenwet,) uitwatering(scommissie) 1913-1921
37 Schepenwet, verslag over 1912 1913
37 Schepenwet (,wijziging, toepassing) 1907-1922
28 Schipperswet, dispensaties 1906-1922
28 (Schipperswet,) geneeskundig onderzoek 1916-1922
28 (Schipperswet, machinistendiploma's 1906-1922
28 Schipperswet, overtredingen 1907-1908
28 (Schipperswet,) stuurliedendiploma's 1906-1922
28 Schipperswet, (uitvoering/toepassing/wijziging) 1906-1922
S Sleeptank (of proefdok) 1918-1921
S Sleeptankcommissie 1919
S Staatskeuring van passagiers-vaartuigen 1908
71sm Staatsmijn Emma (,aanleg etc.) 1910-1922
71sm Staatsmijn Emma, spoorwegaansluiting 1909
71sm Staatsmijn Emma, vergoeding eigenaren bovengrond / schachtbekleding 1908
71sm Staatsmijn, aanleg derde 1909-1910
71sm Staatsmijn Hendrik (derde staatsmijn) 1910-1922
71sm Staatsmijn Maurits (vierde staatsmijn) 1913-1921
71sm Staatsmijn, Vijfde (bij Vlodrop) 1919-1921
71sm Staatsmijn Wilhelmina 1910-1922
71sm Staatsmijnen, aanleg (enz.) van mijnen (mijn A / Wilhelmina, Emma) 1906-1910
71sa Staatsmijnen, (/ algemene zaken) 1906-1922
71sa Staatsmijnen, kasbeheer 1909-1921
71sa Staatsmijnen, levering van electrische stroom door 1909-1922
71sp Staatsmijnen, personeel 1906-1922
71sm Staatsmijnen, uitvoering van werken (etc.) 1915-1922
71sv Staatsmijnen, vergoedingen wegens boringen in het Staatsmijnenveld 1906-1917
71sm Staatsmijnen, werken, gebouwen etc. algemeen 1921
71sp Staatsmijnpersoneel, ongevallen 1918
74 Staatsmijnveld, uitbreiding Maasvelden 1912
72 Staatstoezicht op de mijnen en groeven 1906-1922
30/31 Stakellicht 1916
216 Statistiek der scheepvaartbeweging 1910-1921
216 Statistiek van de binnenscheepvaart 1908
29 Stoomvaartlijnen 1906-1921
29 Stoomvaartlijnen, Stoomvaartmaatschappij Zeeland 1920-1922
29 Stoomvaartlijnen / vervoer van landverhuizers uit Rusland 1907
29 (Stoomvaartlijnen /) Java-China-Japanlijn 1906-1919
29 (Stoomvaartlijnen /) Koninklijke Hollandse Lloyd 1908-1920
110 Stormwaarschuwingsdienst 1906-1922
110 Stormwaarschuwingsdienst, lichtschip Haaks 1907
110 Stormwaarschuwingsdienst, nachtseinen 1915
40 Strandvonderij 1906-1922
25 Stuurlieden en machinisten, uitslag examens 1906
24 Stuurliedenexamens, Commissie 1906-1922
25 Stuurliedenexamens, opgave geslaagden/geëxamineerden 1906-1921
23 Stuurliedenexamens ((uitvoering) reglement) 1906-1922
T
66 Tentoonstellingen, / Marseille, Johannesburg 1906
67 Tentoonstellingen, Milaan 1906
V
20 Verdrag van Londen (,veiligheid ter zee) 1914-1922
20 Verdragswet (verdrag van Londen) 1915
S Verzekering van schepelingen 1915
1 (Vis-) (en hengel-) akten 1915-1920
1 Vissen van Duitsers in de Dollart 1912
V Visserij Proefstation en Vereniging voor Koeltechniek 1920
1/130 Visserijdienst, reorganisatie van de 1916
A (Visserijen) algemene zaken 1906
V (Visserijen) algemene zaken 1907-1920
1 Visserijcommissie 1908
S Visserij-examens 1907-1922
1 Visserij-inspectie 1911-1920
8 Visserij-inspectie, Verslagen/ mededelingen 1915-1916
V Visserij-onderwijs 1910
V Visserijproefstation 1918-1919
8 Visserijverslag [College voor de (Zee)Visserijen] 1906-1920
1 Visserijwet, akten 1912
1a Visserijwet, algemene zaken 1912
1 Visserijwet, algemene zaken 1919-1920
1 (Visserijwet,) consenten 1912-1920
1 Visserijwet, formulieren 1918-1920
1 (Visserijwet,) kuilvisserij 1912-1913
1a2 Visserijwet, nesthandel 1912
1 Visserijwet, uitvoering der A.M. 1915-1920
1 Visserijwet, vonnissen 1916
1 Visserijwet, wijziging 1912-1920
1 (Visserij)Wet(geving), uitvoering der 1906-1919
31 Visserslichten 1906-1920
S Vissersvaartuigen 1907
101 Vliegerstation 1917
116 Vrachtvaartstatistiek 1912
W
V Waterverontreiniging, zuivering van afvalwater 1920
V Waterverontreiniging 1920
94 Weegwerktuigen 1906-1918
42 Wet op de Zeebrieven, wijziging 1908-1922
9 Wetenschappelijk adviseur (in visserijzaken) 1906-1914
IJ
88 IJkwezen, algemene zaken / instructie / reglement 1906-1922
96 IJkwezen, (Verloven van het) personeel 1906-1922
95 (IJkwezen) Materieel 1906-1922
89 (IJkwezen), financiën / Financiële Zaken 1906-1922
96 (IJkwezen) Inspecteur 1907
98 IJkkantoren, Den Haag 1907
98 IJkkantoren / ijkwezen, gebouwen 1906-1922
97 (IJkwezen) Standaarden 1906-1922
Z
6 Zalmsteken (plaatsing van) 1906-1917
3 Zalmteelt (-kwekerij)(in Nederland) 1906-1920
2 Zalmtractaat 1906
2 Zalmvisserij 1906-1916
7 Zalmvisserij in/op de Maas 1906-1920
2 Zalmvisserij /op de Rijn 1909-1920
5 Zalmwet (overtreding der) 1907-
111a Zeebrieven, inzending van 1906-1922
111 Zeebrieven, uitreiking/afgifte van 1906-1922
43 Zeebrieven, (toepassing der) wet op de 1906-1922
16 Zeehonden 1906-1920
16 Zeehonden- en robbenvangst 1906
S Zeemansgidsen 1913-1921
S Zeeongevallenwet 1920-1922
112 Zeerampen 1906-1922
37 Zeerampen, onderzoek naar en voorkoming van 1906-1908
1 Zeeuwse stromenvisserij, wijziging reglement 1916-
S Zeevaartkundig onderwijs 1909
116 (Zee)Scheepvaartstatistiek (vrachtvaartlijsten) / Statistiek der Zeescheepvaart 1906-1922
116 Zeescheepvaart, Inzending vrachtvaartlijsten voor de statistiek van de 1911
A Zee- en Rijnvaartverkeer 1906
A Zeitschrift für das Berg-Hütten- und Salinenwesen im Preussischen Staate 1906
74 Zoutconcessies/ontginning 1916-1918
74 Zoutontginning bij Buurse 1918-
V Zuiderzee 1920
1 Zuiderzee en Waddenzee, visserijreglement 1916-
1 Zuiderzeevisserijraad 1912-1920
13 Zuiderzeevisserij / schelpdieren in de Zuiderzee 1906-1911
1 Zuid-hollandse stromenvisserij, wijziging reglement 1916-
Z Zuivering van afvalwater 1920
Concordans tussen oude en nieuwe nummering van de rubriek visserijen
1 - 6 vernietigd; aanwezig in het archief van de Hoofdinspecteur der Visserijen)
7 157
8 158
9 159
10 160
----
11/1 112, 114, 124-125, 146, 172, en stukken ingevoegd in de archieven van het Ministerie van Landbouw, Nijverheid en Handel, Directie van de Landbouw en van het Ministerie van Financiën, Afdeling Domeinen
11/2 97-98, 116-123
11/3 131-133
11/4 161
11/5 vernietigd
11/6 116-118, 161
11/7 116-118, 161
11/8 121-125, 156, 161, 178-179
11/9 116-118
----
12/1 121-125, 156, 161, 178-179
12/2 116-118
12/3 121-123
12/4 119-120
12/5 ingevoegd in het archief van het Ministerie van Binnenlandse Zaken, Afdeling Binnenlands Bestuur
12/6 119-127
12/7 121-123
12/8 121-123
12/9 124-125
12/10 128-129, 132-133
12/11 108
12/12 128-130
12/13 130
12/14 130
12/15 132-133
12/16 132-133
12/17 113, 115
12/18 114-118, 124-129, 131
12/19 116-118
12/20 119-120
12/21 119-123
----
13/1 115
13/2 119-120, 128-129
13/3 119-125
13/4 121-123, 128-129
13/5 124-125, 128-131
13/6 124-125, 132-134
13/7 - 13/16 99, 107-108, 114-133, 171, 179
----
14/1 112
14/2 - 14/10 ingevoegd in de archieven van het Ministerie van Binnenlandse Zaken en van Waterstaat, Handel en Nijverheid
14/11 112
14/12 112
14/13 112
14/14 112 en stukken ingevoegd in het archief van het Ministerie van Waterstaat, Handel en Nijverheid, Afd. Handel en Nijverheid I
----
15/1 112
15/2 112, 113
15/3 113, 165
15/4 113
15/5 114-118
15/6 113-120
15/7 126-129
----
16/1 112
16/2 135
16/3 112-114
16/4 114
16/5 116-118
----
17/1 197-199, 124-130, 134 en stukken ingevoegd in het archief van het Ministerie van Binnenlandse Zaken en Landbouw, Afdeling Visserijen
17/2 115-133
17/3 119-120
17/4 121-123, 132-134
17/5 115-118
17/6 116-125
17/7 116-120
17/8 119-123
17/9 119-120, 132-134
17/10 119-120, 124-129, 131-134
17/11 134, 173
----
18/1 104
18/2 104, 112
18/3 104
18/4 105
18/5 106
18/6 177-180
18/7 177-180
18/8 178, 180
18/9 177-180
18/10 178
18/11 177, 178
18/12 177-180
----
19/1 177-178
19/2 177-178
19/3 177-178
19/4 181
----
20/1 177-178
20/2 177-179
20/3 177-178
20/4 115-118
20/5 178-179
20/6 183
20/7 178
20/8 178
20/9 178
----
21/1 - 21/2 179-180
21/3 179-180
21/4 179
21/5 179-180 en stukken ingevoegd in het archief van het Ministerie van Binnenlandse Zaken en Landbouw, Afdeling Visserijen
21/6 179
21/7 179
21/8 178
21/9 156, 177
21/10 177
21/11 104, 156, 177
21/12 177
21/13 177
21/14 177-179
21/15 177-180
21/16 177
21/17 178
21/18 178
21/19 104, 107
----
22/1 179-180
22/2 126-127, 131, 171
22/3 179
22/4 128-130, 132-133
22/5 179
22/6 179
22/7 179-180
22/8 130-133
22/9 131
22/10 179
22/11 132-134
22/12 180
22/13 142
----
23/1 98, 105
23/2 106, 108
23/3 - 23/4 106-109
23/5 106, 121-123
23/6 108, 109
23/7 108, 109
----
24/1 166
24/2 166
24/3 166
24/4 106, 166
24/5 166
24/6 102, 104, 116-118, 166
24/7 114, 115
24/8 116-120
24/9 119-123
24/10 128-130, 134
----
25/1 116-120, 124-127
25/2 116-123, 128-129, 131-133
25/3 115-118, 121-125, 166
25/4 166
25/5 115-118, 121-125, 166
25/6 115-118, 121-125, 166
25/7 166
25/8 222
25/9 128-129
25/10 166
25/11 108, 166
25/12 166
----
26/1 112-118
26/2 116-118, 122-125
26/3 116-118
26/4 - 26/7 119-123, 126-129, 131
26/8 131
26/9 136
26/10 182, 138, 99, 143-144 en vernietigd
----
27/1 162
27/2 162
27/3 162
27/4 162
27/5 162
27/6 163
27/7 162
27/8 162-163
27/9 162
27/10 162
27/11 oorspronkelijk niet beschreven; opgenomen in archief Waterstaat, Handel en Nijverheid, Afdeling Handel en Nijverheid I
27/12 180
----
28/1 162
28/2 162
28/3 162
28/4 104, 162
28/5 164
28/6 168
28/7 104
28/8 104
28/9 105-106
28/10 167
28/11 167
28/12 167
28/13 167
28/14 105-106
----
29/1 178, 180
29/2 176
29/3 105-106
29/4 168
29/5 168
29/6 168
29/7 168
29/8 168
----
30/1 162
30/2 - 30/4 97, 104-109
30/5 106
30/6 171-172
30/7 106-108, 124-125
30/8 106-107
30/9 106-108, 218
30/10 107
30/11 106-107
30/12 107, 256
30/13 107-108
30/14 107
----
31/1 98, 106
31/2 106
31/3 106-109, 210
31/4 107
31/5 107-108
31/6 107-108
31/7 108
31/8 201, 218
31/9 109
31/10 109
31/11 109
31/12 102, 109
31/13 104-105, 146, 155
31/14 108
31/15 202
31/16 109
----
32/1 161
32/2 116-118
32/3 161
32/4 162
32/5 104
32/6 156
32/7 177-180
32/8 ingevoegd in het archief van het Ministerie van Binnenlandse Zaken
32/9 131
32/10 177
32/11 163
32/12 109
32/13 128-129
32/14 104
32/15 105
32/16 179
32/17 99, 130-133, 104, 113 en ingevoegd in het archief van het Ministerie van Waterstaat, Handel en Nijverheid, Afdeling Handel en Nijverheid I
32/19 vernietigd; aanwezig in archief Visserij-inspectie.
----
33/1 116-123, 131
33/2 114-115
33/3 124-127
33/4 116-120
33/5 116-120
33/6 119-120
33/7 126-127
33/8 126-127
----
34/1 115-118
34/2 116-118
34/3 116-118
34/4 119-120
34/5 119-120
34/6 119-123
34/7 124-125
34/8 124-125
34/9 124-125
34/10 124-127
34/11 126-127
34/12 132-134, 173
----
35/1 165
35/2 165
35/3 165
35/4 116-118
35/5 124-125
35/6 124-125
35/7 126-127
35/8 131-133
35/9 113, 165
35/10 165
35/11 165
35/12 116-127
35/13 114-118, 165
----
36/1 117-120
36/2 116-118
36/3 116-118
36/4 116-123
36/5 119-120
36/6 117-120
36/7 106, 108, 119-120
36/8 116-120
36/9 119-127, 132-134
36/10 119-120
36/11 119-120
36/12 119-120
36/12 119-120
36/13 119-123
36/14 119-120
36/15 119-120
36/16 122-123
36/17 121-123
36/18 121-123
36/19 121-125
36/20 121-125
36/21 124-125, 132-133
36/22 124-125
36/23 124-125
36/24 126-130
36/25 126-127
36/26 131, 172-173
36/27 126-127
36/28 134
----
37/1 115-118
37/2 116-123, 126-127
37/3 116-118, 126-127